---
title: "Análises descritivas"
author: "Clarissa F. D. Carneiro"
output: word_document
---

```{r setup, include=FALSE}
knitr::opts_chunk$set(echo = F)
```

```{r warning=FALSE, results='hide'}
library(tidyverse)
library(knitr)
```

Depois da limpeza, importamos dados de volta para análises.

```{r warning=FALSE}
load("dados_analise.R")
```


# Sample description

```{r}
dados_por_artigo = dados_analise %>% distinct(rayyan.key, .keep_all = T)
```

```{r}
ggplot(dados_por_artigo, aes(x=year)) + 
  geom_histogram(binwidth = 1, color="black", fill = "white") +
  theme_classic() +
  scale_y_continuous(n.breaks = 10, name = "# articles") +
  scale_x_continuous(name = "year of publication")
  

ggsave("./Figures/year-histo.png")
```

Os artigos foram publicados entre `r as.numeric(dados_por_artigo %>% summarize(min(year)))` e `r as.numeric(dados_por_artigo %>% summarize(max(year)))`

Article-level info:

```{r}
reversal = dados_por_artigo %>% count(tests_reversal)

ssc = dados_por_artigo %>% count(sample_size_calculation)

conflict = dados_por_artigo %>% count(conflict_interest)

registration = dados_por_artigo %>% count(protocol_registration)
```

```{r}
article_level = data.frame(
  Feature=c("Studies testing reversal", 
            "Provides sample size calculation", 
            "Includes conflict of interest statement", 
            "Has pre-registered"),
  Count = c(as.numeric(reversal[2,2]), 
            0, 
            as.numeric(conflict[1,2]+conflict[3,2]), 
            as.numeric(registration[2,2]+registration[3,2])),
  Percent = c(as.numeric(reversal[2,2])*100/nrow(dados_por_artigo), 
              0*100/nrow(dados_por_artigo),
              as.numeric(conflict[1,2]+conflict[3,2])*100/nrow(dados_por_artigo), 
              as.numeric(registration[2,2]+registration[3,2])*100/nrow(dados_por_artigo))
)

kable(article_level, digits = 1)
```

Número de comparacoes por artigo:
```{r}
#min
as.numeric(dados_analise %>% group_by(rayyan.key) %>% summarise(n()) %>% summarise(min(`n()`)))
#max
as.numeric(dados_analise %>% group_by(rayyan.key) %>% summarise(n()) %>% summarise(max(`n()`)))
#median
as.numeric(dados_analise %>% group_by(rayyan.key) %>% summarise(n()) %>% summarise(median(`n()`)))
```


Experiment-level info

Assay

```{r}
assay = dados_analise %>% count(Assay) %>% arrange(-n)
assay = assay %>% mutate(Percent = 100*(assay$n/nrow(dados_analise)))

kable(assay , digits = 1)

assay_a = dados_analise %>% group_by(rayyan.key) %>% count(Assay)
assay_a = assay_a %>% group_by(Assay) %>% summarise(n())%>% arrange(-`n()`) %>% mutate(Percent = 100*(`n()`/nrow(dados_por_artigo)))

kable(assay_a , digits = 1)
```

Cell line QC

```{r}
csource = dados_analise %>% count(Cell_source)
csource = csource %>% mutate(Percent = 100*(csource$n/nrow(dados_analise)))
kable(csource, digits = 1)

csource_a = dados_analise %>% group_by(rayyan.key) %>% count(Cell_source)
csource_a = csource_a %>% group_by(Cell_source) %>% summarise(n()) %>% mutate(Percent = 100*(`n()`/nrow(dados_por_artigo)))
kable(csource_a, digits = 1)

cbank = dados_analise %>% filter(Cell_source=="Cell bank") %>% count(Cell_bank)
kable(cbank, digits = 1)

cbank_a = dados_analise %>% filter(Cell_source=="Cell bank")  %>% group_by(rayyan.key) %>% count(Cell_bank)
cbank_a = cbank_a %>% group_by(Cell_bank) %>% summarise(n()) %>% mutate(Percent = 100*(`n()`/nrow(dados_por_artigo)))
kable(cbank_a, digits = 1)

cauthent = dados_analise %>% count(Cell_authentication)
cauthent = cauthent 
kable(cauthent, digits = 1)

cauthent_a = dados_analise %>% group_by(rayyan.key) %>% count(Cell_authentication)
cauthent_a = cauthent_a %>% group_by(Cell_authentication) %>% summarise(n()) %>% mutate(Percent = 100*(`n()`/nrow(dados_por_artigo)))
kable(cauthent_a, digits = 1)

cmyco = dados_analise %>% count(Cell_mycoplasma)
cmyco = cmyco %>% mutate(Percent = 100*(cmyco$n/nrow(dados_analise)))
kable(cmyco, digits = 1)

cmyco_a = dados_analise %>% group_by(rayyan.key) %>% count(Cell_mycoplasma)
cmyco_a = cmyco_a %>% group_by(Cell_mycoplasma) %>% summarise(n()) %>% mutate(Percent = 100*(`n()`/nrow(dados_por_artigo)))
kable(cmyco_a, digits = 1)
```

Cell culture protocol
```{r}
cserum = dados_analise %>% count(Serum_type) %>% arrange(-n)
cserum = cserum %>% mutate(Percent = 100*(cserum$n/nrow(dados_analise)))
kable(cserum, digits = 1)

cserumconc = dados_analise %>% count(Serum_concentration) %>% arrange(-n)
cserumconc = cserumconc %>% mutate(Percent = 100*(cserumconc$n/nrow(dados_analise)))
kable(cserumconc, digits = 1)

cserumandconc = dados_analise %>% group_by(Serum_type) %>% count(Serum_concentration) %>% arrange(-n)
kable(cserumandconc, digits = 1)

cmedium = dados_analise %>% count(Culture_medium_corrected) %>% arrange(-n)
cmedium = cmedium %>% mutate(Percent = 100*(cmedium$n/nrow(dados_analise)))
kable(cmedium, digits = 1)

cantibio = dados_analise %>% count(Antibiotics) %>% arrange(-n)
cantibio = cantibio %>% mutate(Percent = 100*(cantibio$n/nrow(dados_analise)))
kable(cantibio, digits = 1)

cglut = dados_analise %>% count(Glutamine) %>% arrange(-n)
cglut = cglut %>% mutate(Percent = 100*(cglut$n/nrow(dados_analise)))
kable(cglut, digits = 1)

```

Treatment protocol

```{r}
control = dados_analise %>% count(Control_description) %>% arrange(-n)
control = control %>% mutate(Percent = 100*(control$n/nrow(dados_analise)))
kable(control, digits = 1)

a_seq = dados_analise %>% count(Abeta_sequence) %>% arrange(-n)
a_seq = a_seq %>% mutate(Percent = 100*(a_seq$n/nrow(dados_analise)))
kable(a_seq, digits = 1)

a_orig = dados_analise %>% count(Abeta_origin) %>% arrange(-n)
a_orig = a_orig %>% mutate(Percent = 100*(a_orig$n/nrow(dados_analise)))
kable(a_orig, digits = 1)

a_spec = dados_analise %>% count(Abeta_species) %>% arrange(-n)
a_spec = a_spec %>% mutate(Percent = 100*(a_spec$n/nrow(dados_analise)))
kable(a_spec, digits = 1)

a_aggr = dados_analise %>% count(Abeta_aggregation) %>% arrange(-n)
a_aggr = a_aggr %>% mutate(Percent = 100*(a_aggr$n/nrow(dados_analise)))
kable(a_aggr, digits = 1)

a_exp = dados_analise %>% count(Single_exposure) %>% arrange(-n)
a_exp = a_exp %>% mutate(Percent = 100*(a_exp$n/nrow(dados_analise)))
kable(a_exp, digits = 1)
```

```{r}
conferir = dados_analise %>% filter(is.na(Abeta_sequence))

writexl::write_xlsx(conferir, "lista_abeta_indefinido.xlsx")

```

```{r}
quant_treat = data.frame(
  Protocol_variable = c(rep(c("Duration of exposure, in hours"), 6), rep(c("Concentration, in uM"), 6)),
  Estimate = c("n", "mean", "sd", "median", "min", "max"),
  Data = c(nrow(dados_analise %>% filter(!is.na(Duration_hours))),
           as.numeric(dados_analise %>% summarise(mean(Duration_hours, na.rm = T))),
           as.numeric(dados_analise %>% summarise(sd(Duration_hours, na.rm = T))),
           as.numeric(dados_analise %>% summarise(median(Duration_hours, na.rm = T))),
           as.numeric(dados_analise %>% summarise(min(Duration_hours, na.rm = T))),
           as.numeric(dados_analise %>% summarise(max(Duration_hours, na.rm = T))),
           nrow(dados_analise %>% filter(!is.na(Concentration_uM))),
           as.numeric(dados_analise %>% summarise(mean(Concentration_uM, na.rm = T))),
           as.numeric(dados_analise %>% summarise(sd(Concentration_uM, na.rm = T))),
           as.numeric(dados_analise %>% summarise(median(Concentration_uM, na.rm = T))),
           as.numeric(dados_analise %>% summarise(min(Concentration_uM, na.rm = T))),
           as.numeric(dados_analise %>% summarise(max(Concentration_uM, na.rm = T)))
           )
)

kable(quant_treat)
```


Diferenciacao

```{r}
dif = dados_analise %>% count(Diferentiation_method)
kable(dif %>% arrange(-n), digits = 1)

difserum = dados_analise %>% count(Differentiation_serum_type) %>% arrange(-n)
difserum = difserum %>% mutate(Percent = 100*(difserum$n/nrow(dados_analise)))
kable(difserum, digits = 1)

difserumconc = dados_analise %>% count(Differentiation_serum_concentration) %>% arrange(-n)
difserumconc = difserumconc %>% mutate(Percent = 100*(difserumconc$n/nrow(dados_analise)))
kable(difserumconc, digits = 1)

difserumandconc = dados_analise %>% group_by(Differentiation_serum_type) %>% count(Differentiation_serum_concentration) %>% arrange(-n)
kable(difserumandconc, digits = 1)

difmedium = dados_analise %>% count(Differentiation_medium) %>% arrange(-n)
difmedium = difmedium %>% mutate(Percent = 100*(difmedium$n/nrow(dados_analise)))
kable(difmedium, digits = 1)

difantibio = dados_analise %>% count(Differentiation_antibiotics) %>% arrange(-n)
difantibio = difantibio %>% mutate(Percent = 100*(difantibio$n/nrow(dados_analise)))
kable(difantibio, digits = 1)

difglut = dados_analise %>% count(Differentiation_glutamine) %>% arrange(-n)
difglut = difglut %>% mutate(Percent = 100*(difglut$n/nrow(dados_analise)))
kable(difglut, digits = 1)

```

```{r}
quant_treat_dif = data.frame(
  Protocol_variable = c(rep(c("Duration of differentiation, in days"), 6), rep(c("Concentration of RA, in uM"), 6)),
  Estimate = c("n", "mean", "sd", "median", "min", "max"),
  Data = c(nrow(dados_analise %>% filter(!is.na(Diferentiation_duration_days))),
           as.numeric(dados_analise %>% summarise(mean(Diferentiation_duration_days, na.rm = T))),
           as.numeric(dados_analise %>% summarise(sd(Diferentiation_duration_days, na.rm = T))),
           as.numeric(dados_analise %>% summarise(median(Diferentiation_duration_days, na.rm = T))),
           as.numeric(dados_analise %>% summarise(min(Diferentiation_duration_days, na.rm = T))),
           as.numeric(dados_analise %>% summarise(max(Diferentiation_duration_days, na.rm = T))),
           nrow(dados_analise %>% filter(!is.na(Differentiation_RA_concentration_uM))),
           as.numeric(dados_analise %>% summarise(mean(Differentiation_RA_concentration_uM, na.rm = T))),
           as.numeric(dados_analise %>% summarise(sd(Differentiation_RA_concentration_uM, na.rm = T))),
           as.numeric(dados_analise %>% summarise(median(Differentiation_RA_concentration_uM, na.rm = T))),
           as.numeric(dados_analise %>% summarise(min(Differentiation_RA_concentration_uM, na.rm = T))),
           as.numeric(dados_analise %>% summarise(max(Differentiation_RA_concentration_uM, na.rm = T)))
           )
)

kable(quant_treat_dif)
```

Reporting

```{r}
experiment_level = data.frame(
  Feature=c("Describes cell source", 
            "Describes cell authentication", 
            "Describes mycoplasma testing", 
            "Control group is clear",
            "Describes Abeta sequence",
            "Describes Abeta origin",
            "Describes Abeta species",
            "Describes Abeta aggregation",
            "Has single exposure",
            "Describes duration of Abeta exposure",
            "Describes concentration of Abeta"),
  Count = c(as.numeric(csource[2,2]+csource[1,2]), 
            as.numeric(cauthent[2,2]), 
            as.numeric(cmyco[2,2]), 
            as.numeric(control[2,2]+control[3,2]+control[4,2]),
            sum(!is.na(dados_analise$Abeta_sequence)),
            as.numeric(a_orig[2,2]+a_orig[3,2]),
            as.numeric(a_spec[2,2]+a_spec[3,2]),
            as.numeric(a_aggr[2,2]+a_aggr[3,2]+a_aggr[4,2]),
            as.numeric(a_exp[1,2]),
            sum(!is.na(dados_analise$Duration_hours)),
            sum(!is.na(dados_analise$Concentration_uM))),
  Percent = c(as.numeric(csource[2,2]+csource[1,2])*100/nrow(dados_analise), 
            as.numeric(cauthent[2,2])*100/nrow(dados_analise), 
            as.numeric(cmyco[2,2])*100/nrow(dados_analise), 
            as.numeric(control[2,2]+control[3,2]+control[4,2])*100/nrow(dados_analise),
            sum(!is.na(dados_analise$Abeta_sequence))*100/nrow(dados_analise),
            as.numeric(a_orig[2,2]+a_orig[3,2])*100/nrow(dados_analise),
            as.numeric(a_spec[2,2]+a_spec[3,2])*100/nrow(dados_analise),
            as.numeric(a_aggr[2,2]+a_aggr[3,2]+a_aggr[4,2])*100/nrow(dados_analise),
            as.numeric(a_exp[1,2])*100/nrow(dados_analise),
            sum(!is.na(dados_analise$Duration_hours))*100/nrow(dados_analise),
            sum(!is.na(dados_analise$Concentration_uM))*100/nrow(dados_analise))
)

kable(experiment_level, digits = 1)
```
