---
title: "Comparação SMD e SMCC"
author: "Clarissa F. D. Carneiro"
date: "2024-07-12"
output: word_document
---

```{r setup, include=FALSE}
knitr::opts_chunk$set(echo = T)
```

```{r warning=FALSE, results='hide', message=FALSE}
library(readxl)
library(tidyverse)
library(metafor)
library(orchaRd)
#library(metaviz)
#library(glmulti)
#library(knitr)
```

```{r warning=FALSE}
load("dados_analise.R")
```


### Comparação SMD e SMCC

```{r}
dados_two_sample = dados_analise %>% filter(!is.na(control_sd)) %>% filter(control_sd!=0)

dados_one_sample = dados_analise %>% filter(is.na(control_sd)|control_sd==0)
```

Tem 5 comparações em que os Ns não são iguais entre os grupos nos dados 'one-sample'. Excluo essas comparações.
```{r}
dados_one_sample = dados_one_sample %>% mutate(dif_n = if_else(control_n==treated_n, TRUE, FALSE))

dados_one_sample %>% count(dif_n)

dados_one_sample = dados_one_sample %>% filter(dif_n!=FALSE) %>% select(-c("dif_n"))
```
Para usar SMD, considero sd do controle igual ao tratado (que vai ser igual ao pooled).

```{r}
dados_two_sample_smd = escalc(measure = "SMD", m1i = as.numeric(treated_mean), m2i = as.numeric(control_mean), sd1i = as.numeric(treated_sd), sd2i = as.numeric(control_sd), n1i = as.numeric(treated_n), n2i = as.numeric(control_n), data = dados_two_sample)

dados_one_sample_smd = escalc(measure = "SMD", m1i = as.numeric(treated_mean), m2i = as.numeric(control_mean), sd1i = as.numeric(treated_sd), sd2i = rep(c(0), nrow(dados_one_sample)), n1i = as.numeric(treated_n), n2i = as.numeric(control_n), data = dados_one_sample)

dados_meta_smd = rbind(dados_two_sample_smd, dados_one_sample_smd)
```

Tamanho de efeito SMCC (comparações com n=2 são excluídas)
```{r}
dados_one_sample_smcc = escalc(measure = "SMCC", m1i = as.numeric(treated_mean), m2i = as.numeric(control_mean), sd1i = as.numeric(treated_sd), sd2i = rep(0, length(dados_one_sample$control_mean)), ri = rep(0, length(dados_one_sample$control_mean)), ni = as.numeric(treated_n), data = dados_one_sample)
```

Tamanhos de efeito mistos
```{r}
dados_meta_misto = rbind(dados_two_sample_smd, dados_one_sample_smcc)

```

Meta-análise (2-level SMD)

dados completos (excluindo n=2)
```{r}
meta1 = rma(yi=yi, vi=vi, data = dados_meta_smd %>% filter(treated_n>2), measure = "SMD", method = "REML", slab = rayyan.key)
summary(meta1)
#confint(meta1)

orchard_plot(meta1, group = "Comparison_ID", xlab = "Effect size",
    transfm = "none") + 
  scale_color_manual(values = "black") + 
  scale_fill_manual(values = "grey")

```

só dados one-sample (excluindo n=2)
```{r}
meta2 = rma(yi=yi, vi=vi, data = dados_one_sample_smd %>% filter(treated_n>2), measure = "SMD", method = "REML", slab = rayyan.key)
summary(meta2)
#confint(meta2)

orchard_plot(meta2, group = "Comparison_ID", xlab = "Effect size",
    transfm = "none") + 
  scale_color_manual(values = "black") + 
  scale_fill_manual(values = "grey")

```

Meta-análise (2-level SMCC)

só dados one-sample
```{r}
meta3 = rma(yi=yi, vi=vi, data = dados_one_sample_smcc %>% filter(treated_n>2), measure = "SMCC", method = "REML", slab = rayyan.key)
summary(meta3)
#confint(meta3)

orchard_plot(meta3, group = "Comparison_ID", xlab = "Effect size",
    transfm = "none") + 
  scale_color_manual(values = "black") + 
  scale_fill_manual(values = "grey")

```

dados completos, ES misto, measure = SMCC

```{r}
meta4 = rma(yi=yi, vi=vi, data = dados_meta_misto %>% filter(treated_n>2), measure = "SMCC", method = "REML", slab = rayyan.key)
summary(meta4)
#confint(meta4)

orchard_plot(meta4, group = "Comparison_ID", xlab = "Effect size",
    transfm = "none") + 
  scale_color_manual(values = "black") + 
  scale_fill_manual(values = "grey")

```

dados completos, ES misto, measure = SMD

```{r}
meta5 = rma(yi=yi, vi=vi, data = dados_meta_misto %>% filter(treated_n>2), measure = "SMD", method = "REML", slab = rayyan.key)
summary(meta5)
#confint(meta5)

orchard_plot(meta5, group = "Comparison_ID", xlab = "Effect size",
    transfm = "none") + 
  scale_color_manual(values = "black") + 
  scale_fill_manual(values = "grey")

```

Meta-análise (3-level SMD)

```{r}
meta1_3l = rma.mv(yi=yi, V=vi, data = dados_meta_smd %>% filter(treated_n>2), method = "REML", random = ~1|rayyan.key/Comparison_ID)
meta1_3l
#confint(meta_3l)
```

```{r}
meta2_3l = rma.mv(yi=yi, V=vi, data = dados_one_sample_smd %>% filter(treated_n>2), method = "REML", random = ~1|rayyan.key/Comparison_ID)
meta2_3l
```

Meta-análise (3-level SMCC)

```{r}
meta3_3l = rma.mv(yi=yi, V=vi, data = dados_one_sample_smcc %>% filter(treated_n>2), method = "REML", random = ~1|rayyan.key/Comparison_ID)
meta3_3l
```

```{r}
meta4_3l = rma.mv(yi=yi, V=vi, data = dados_meta_misto %>% filter(treated_n>2), method = "REML", random = ~1|rayyan.key/Comparison_ID)
meta4_3l
```


### variabilidade entre diferenças e entre grupos

```{r}
library(ggplot2)

ggplot(dados_one_sample, aes(y = treated_sd)) +
  geom_jitter(aes(x=1)) + 
  labs(title = "sd das diferenças") +
  scale_y_continuous(limits = c(0, 110))

dados_sd_grupo = dados_two_sample %>% select(c("treated_sd", "control_sd", "Comparison_ID"))
dados_sd_grupo = reshape2::melt(dados_sd_grupo, id.vars = "Comparison_ID")

ggplot(dados_sd_grupo, aes(y = value, x = variable)) +
  geom_jitter() + 
  labs(title = "sd de cada grupo") +
  scale_y_continuous(limits = c(0, 110))
```
