---
title: "Análise de exclusões"
author: "Clarissa F. D. Carneiro"
date: "07/10/2022"
output: word_document
---

```{r setup, include=FALSE}
knitr::opts_chunk$set(echo = F)
```

```{r, include=FALSE}
library(dplyr)
library(readxl)
library(ggplot2)
library(knitr)
```

Para montar o fluxograma como indicado pela guideline PRISMA, precisamos dos números de inclusão em cada etapa assim como os números por motivo de exclusão em cada etapa.

Começando pelo abstract screening -
Artigos avaliados (após exclusão de duplicatas):
```{r}
rayyan_data = read.csv("./20220727-rayyanexport/articles.csv", sep=",")
nrow(rayyan_data)
```

Artigos incluídos:
```{r}
included = rayyan_data %>% filter(grepl(paste("Included"), notes)|grepl(paste("Maybe"), notes))
nrow(included)
```

Artigos excluídos:
```{r}
nrow(rayyan_data) - nrow(included)

excluded = rayyan_data %>% filter(!grepl(paste("Included"), notes))
excluded = excluded %>% filter(!grepl(paste("Maybe"), notes))
excluded = excluded %>% select(c("key", "notes"))
nrow(excluded)
```

Depois, passando para o full text screening - 
Artigos avaliados:
```{r}
full_text_list = read_xlsx("full_text_screening_final.xlsx")
nrow(full_text_list)
```

```{r}
full_text_data = read.csv("full_text_screening_data.csv", encoding = "UTF-8")
```

Artigos incluídos:
```{r}
included_ft = full_text_data %>% filter(Status=="Incluído") 

nrow(included_ft %>% distinct(rayyan.key))
```
Artigos excluídos:
```{r}
excluded_ft = full_text_data %>% filter(Status=="Excluído") 
nrow(excluded_ft %>% distinct(rayyan.key))
```

Sem decisão (ainda):
```{r}
nrow(full_text_list) - nrow(included_ft %>% distinct(rayyan.key)) - nrow(excluded_ft %>% distinct(rayyan.key))
```
Nao tem nenhum artigo sem motivo de exclusao na lista, entao parece nao ter sido avaliado. No flowchart vou colocar como tendo sido excluido no abstract screening.

Motivos de exclusão:
```{r}
excluded_ft_unique = excluded_ft %>% arrange(Motivo.para.exclusão) 
excluded_ft_unique = excluded_ft_unique %>% distinct(rayyan.key, .keep_all = T)

kable(excluded_ft_unique %>% count(Motivo.para.exclusão))
```


Como mais de uma comparação pode existir por artigo, queremos o número de comparações incluídas:
```{r}
nrow(included_ft)
```

Queremos também os números de inclusão por tipo de outcome:
```{r}
kable(included_ft %>% count(Método))
```

Podemos também ver a distribuição de comparações por artigo:
```{r}
comp.por.artigo = included_ft %>% count(rayyan.key)

#ggplot(comp.por.artigo, aes(x = n)) +
#  geom_histogram(binwidth = 1, color = "black", fill = "white") +
#  theme_classic() +
#  scale_x_continuous(n.breaks = 10, name = "número de comparações") +
#  scale_y_continuous(n.breaks = 20, name = "número de artigos")

ggplot(comp.por.artigo %>% filter(n < 90), aes(x = n)) +
  geom_histogram(binwidth = 1, color = "black", fill = "white") +
  theme_classic() +
  scale_x_continuous(n.breaks = 10, name = "número de comparações", limits = c(0,40)) +
  scale_y_continuous(n.breaks = 20, name = "número de artigos") +
  labs(title = "Comparações por artigo (todos os métodos)", caption = "OBS: 1 artigo com 98 comparações foi cortado do gráfico para melhor visualização")
```

Como nós decidimos manter apenas as comparações do item 1.1 por enquanto, o número de artigos incluídos é:
```{r}
comp_1.1 = included_ft %>% filter(Método =="1.1 - Ensaio de redução de MTT e análogos")

nrow(comp_1.1 %>% distinct(rayyan.key))
```

Podemos também ter um gráfico semelhante, mas só para essas comparações:
```{r}
comp1.1.por.artigo = comp_1.1 %>% count(rayyan.key)

ggplot(comp1.1.por.artigo, aes(x = n)) +
  geom_histogram(binwidth = 1, color = "black", fill = "white") +
  theme_classic() +
  scale_x_continuous(n.breaks = 12, name = "número de comparações") +
  scale_y_continuous(n.breaks = 15, name = "número de artigos") +
  labs(title = "Comparações por artigo (MTT e análogos)")
```